# 如何确定母公司

提问人：liz82 时间：2016-11-14 22:17:08
现在遇到这样一家公司，简称A公司，他有控股子公司B公司，B公司控股C公司，C公司又控股A公司，相当于形成一个环。请问这种情况如何确定母公司？如果要编制合并报表，怎么编制？

回答人：chenyiwei
建议考虑：（ 1 ）这种闭环式的持股结构在历史上是如何形成的；（ 2 ）A、B、C之间扣除互相持股的部分以后，剩余的其他股份由谁持有，该三家公司的财务和经营活动等相关活动实质上由谁控制和主导。